臺灣高等法院高雄分院刑事裁定　　　　 100年度交抗字第96號
抗　告　人
即受處分人　林秋德
上列抗告人因違反道路交通管理處罰條例聲明異議事件，不服臺
灣高雄地方法院中華民國100 年3 月23日裁定（100 年度交聲字
第590 號），提起抗告，本院裁定如下：
    主  文
抗告駁回。
    理  由
一、本件經審理結果，認原審裁定認事用法均無違誤，應予維持
    ，並引用如附件所示原審裁定之理由。
二、抗告意旨略以：抗告人即受處分人（下稱抗告人）林秋德在
    外工作一直未收受裁決書，直至民國100 年3 月15日經友人
    告知其駕駛執照遭吊扣，始至監理單位查詢才知裁決書已寄
    發，抗告人即前往郵局領取裁決書，並於翌日（100 年3 月
    16日）提出異議，抗告人於收到裁決書後20日內聲明異議，
    並無違誤，而抗告人前因工作關係而不知裁決書已寄發之事
    實，非屬抗告人之過失，且抗告人不知法律，僅靠該駕駛執
    照從事運輸工作維生，本件交通事件尚有爭議之處，為此提
    起抗告，請撤銷原裁定，另為適法之裁定云云。
三、經查原審係以抗告人林秋德所提之本件聲明異議逾期，不合
    法律上程式且無從補正，因而裁定駁回其異議，而本院審酌
    原審卷附之裁決書送達相關事證，認原審裁定於法尚無違誤
    。且抗告人事後遲至100 年3 月15日前往郵局領取裁決書之
    舉，並不影響原裁決書前於100 年1 月19日對抗告人設籍住
    址（高雄市○○區○○路146 巷3 號2 樓）合法寄存送達之
    效力，足徵抗告人於100 年3 月16日，始向原審提出本件聲
    明異議確已逾期之事實明確。從而，抗告人提起抗告仍執其
    未逾期聲明異議等語，並無理由，本件抗告應予駁回。
據上論斷，應依道路交通事件處理辦法第25條，刑事訴訟法第41
2 條，裁定如主文。
中    華    民    國  100     年    6     月    1     日
              刑事第三庭    審判長法  官  莊崑山
                                  法  官  莊松泉
                                  法  官  張意聰
以上正本證明與原本無異。
本裁定不得再抗告。
中    華    民    國   100    年    6     月    2     日
                                  書記官  王秋淑
附件：
臺灣高雄地方法院交通事件裁定        100年度交聲字第590號
原處分機關  高雄市政府交通局
異  議  人  林秋德  男  55歲（民國○○年○月○○日生）
                    身分證統一編號：Ｚ000000000號
                    住高雄市○○區○○路146巷3號2樓
上列異議人即受處分人因違反道路交通管理處罰條例案件，對於
高雄市政府交通局於中華民國100 年1 月11日所為之處分（原處
分案號：高市交裁字第裁32-3269B9001號），聲明異議，本院裁
定如下：
    主  文
異議駁回。
    理  由
一、異議意旨略以：異議人即受處分人林秋德（下稱異議人）駕
    駛973-CC號營業遊覽大客車，於民國99年11月24日，因在6
    個月內，駕照違規記點共達6 點以上者，經原處分機關依道
    路交通管理處罰條例第63條第3 項規定裁處吊扣駕駛執照1
    個月，並應參加道路交通安全講習。然異議人前未收受裁決
    書，直至100 年3 月16日始前往郵局領取，為此依法聲明異
    議，請求撤銷原處分等語。
二、按受處分人不服道路交通管理處罰條例第8 條所定主管機關
    所為之處罰，得於接到裁決書之翌日起20日內，向管轄地方
    法院聲明異議；法院認聲明異議不合法律上之程式，且其不
    合法律上之程式無從補正者，應以裁定駁回之，道路交通管
    理處罰條例第87條第1 項、99年10月28日修正施行之道路交
    通事件處理辦法第17條前段分別定有明文。是以，逾期始行
    提出異議者，於法即有不合，法院應以裁定駁回。次按處理
    違反道路交通管理事件，有關文書送達之程序，依行政程序
    法之規定；依道路交通管理處罰條例第87條規定向法院聲明
    異議之期間，自裁決送達之翌日起算，並得依法扣除在途期
    間及聲請回復原狀，違反道路交通管理事件統一裁罰基準及
    處理細則第5 條、道路交通事件處理辦法第11條亦有明定。
    又行政程序法第74條第1 項、第2 項規定：送達，不能依前
    2 條（即同法第72條之普通送達、第73條之補充送達及留置
    送達）規定為之者，得將文書寄存送達地之地方自治或警察
    機關，並作送達通知書2 份，1 份黏貼於應受送達人住居所
    、事務所、營業所或其就業處所門首，另1 份交由鄰居轉交
    或置於該送達處所信箱或其他適當位置，以為送達。前項情
    形，由郵政機關為送達者，得將文書寄存於送達地之郵政機
    關。再行政機關依行政程序法而為文書之送達，專依該法律
    之規定，且該法並無準用民事訴訟法或刑事訴訟法關於寄存
    送達自寄存之日起10日生效規定之規定，是文書合法寄存送
    達後，當自寄存之日起即時生效（臺灣高等法院暨所屬法院
    97年度法律座談會刑事類提案第42號及第43號、最高行政法
    院95年度裁字第634 號、臺灣高雄高等行政法院94年度訴字
    第720 號裁定意旨參酌）。
三、經查：異議人因前揭交通違規行為，經原處分機關裁罰後，
    該裁決書經以郵寄方式於100 年1 月7 日、同年1 月18送至
    異議人設於「高雄市○○區○○路146 巷3 號2 樓」之住所
    ，因郵務人員未獲會晤異議人，亦無受領文書之同居人、受
    僱人或應送達處所之接收郵件人員而無法送達，乃以寄存送
    達方式，於100 年1 月19日將裁決書寄存於當地郵局以為送
    達等情，有高雄市政府交通局交通事件裁決中心送達證書1
    紙在卷可憑，依前揭說明，上開裁決書應於寄存當日即100
    年1 月19日即發生送達之效力。本件裁決書既已於100 年1
    月19日發生送達之效力，聲明異議期間即應自送達翌日即10
    0 年1 月20日起算20日，且因異議人之住所地位於高雄市，
    無須加計在途期間，則該聲明異議期間應於100 年2 月8 日
    （含當日，該日係週二，且非國定例假日）屆滿。惟異議人
    遲至100 年3 月16日始具狀向本院提出本件異議，有其異議
    狀上本院之收文章戳日期可憑，從而，異議人之聲明異議顯
    已逾20日之法定不變期間，不合法律上之程式且無從補正，
    依前揭說明，自應由本院裁定駁回之。
四、據上論斷，依道路交通事件處理辦法第17條前段，裁定如主
    文。
中    華    民    國   100    年    3     月    23    日
                        交通法庭  法  官  林韋岑
以上正本證明與原本無異。
如不服本裁定應於送達後5日內向本院提出抗告狀。
中    華    民    國   100    年    3     月    23    日
                                  書記官  黃旭淑